【裁判字號】    90,上易,212
【裁判日期】    900404
【裁判案由】    竊盜
【裁判全文】
臺灣高等法院刑事判決                              九十年度上易字第二一二號
    上  訴  人  臺灣新竹地方法院檢察署檢察官
    上  訴  人  丙○○
    即  被  告
右上訴人等因被告竊盜案件，不服臺灣新竹地方法院八十九年度易字第八七六號，中
華民國八十九年十二月二十七日第一審判決（起訴案號：臺灣新竹地方法院檢察署八
十九年度偵字第二九０七號），提起上訴，本院判決如左：
    主      文
原判決撤銷。
丙○○連續攜帶兇器毀壞門扇竊盜，處有期徒刑壹年陸月。鑰匙壹支沒收。
    事      實
一、丙○○基於概括之犯意，意圖為自己不法所有，連續於(1)民國八十九年五月十五
    日中午，與林宗緯（檢察官移送本院併另案審理）基於犯意之聯絡，共同在苗栗
    縣苗栗市○○○路一五巷大坪頂郵局附近，由林宗緯以其所有之鑰匙一支，破壞
    電門鎖（毀損部分，業據庚○○於偵查中提出告訴），竊取庚○○所有之車號Ｉ
    Ｍ五九０八號自用小客車一輛，而共同使用之；(2)同年月二十日，再與林宗緯基
    於犯意之聯絡，在新竹縣竹東鎮○○路旁，由丙○○以林宗緯所有之客觀上足以
    對他人生命身體造成危險而為兇器之扳手一支，竊取麥美芝有之車號ＡＴ二八九
    六號自用小客車車號牌二面，得手後將之懸掛在前開竊得之車輛使用，嗣於同年
    月二十三日十五時五十分許，林宗緯駕駛前開車輛搭載丙○○，行經新竹縣竹東
    鎮○○路○段四五一巷時，為警查獲，並扣得前述鑰匙一支；(3)同年六月二十日
    凌晨一時許，在新竹市○○路○段六九一號前，以其所有之客觀上足資為兇器之
    扳手一支，破壞車門鎖及電門鎖之方式，竊取趙雪貞所有而由辛○○管領之車號
    ＥＹ七四六０號自用小客車一輛；(4)同年六月二十日二十三時至二十四時間，在
    新竹縣北埔鄉○○村○○街三四號旁，以其所有之客觀上足資為兇器之扳手一支
    ，破壞車門鎖及電門鎖之方式，竊取己○○所有之車號Ｗ２三五五五號自用小客
    車一輛；(5)同年六月十九日七時許，在新竹縣芎林鄉○○村○○街五十七號前，
    以其所有之客觀上足資為兇器之扳手一支，竊取丁○○有之車號ＭＧＥ七三三號
    機車一輛；(6)同年六月二十日七時十五分許，在新竹縣芎林鄉○○村○○街巷內
    ，以其所有之客觀上足資為兇器之扳手一支，破壞車門鎖及電門鎖之方式，竊取
    吳士誠所有由甲○○管領之車號ＮＹ五八四五號自用小客車一輛（內有汽車音響
    、ＣＤ箱、車用電源等物品）；(7)同年六月二十日十八時許，以其所有之客觀上
    足資為兇器之鉗子一支，毀壞新竹縣寶山鄉○○村○○路四六二號乙○○住處大
    門上之門鎖，無故侵入乙○○住宅，竊取乙○○所有之望遠鏡、香水燈、高爾夫
    球桿等物品，嗣於同年六月二十一日二十二時，丙○○騎乘車號ＭＧＥ七三三號
    機車，搭載不知情之張俊宏、陳皓婷（均經檢察官為不起訴處分），至新竹縣寶
    山鄉○○村○○路四六二號旁，欲駕駛停放於該處之車號Ｗ２三五五五號、ＥＹ
    七四六０號自用小客車時，為警查獲張俊宏、陳皓婷，丙○○則趁機駕駛車號Ｅ
    Ｙ七四六０號自用小客車逃離現場。(8)同年七月七日十九時許，利用新市縣竹東
    鎮○○街八一號地下室停車場車道門未關之際，進入該無人管理之停車場（侵入
    建築物部分未據告訴），以其所有之鑰匙一支，竊取新竹縣竹東鎮公所所有，由
    戊○○所管領之車號ＭＷＶ八七九號機車一輛，得手後即懸掛上其父陳榮琳所有
    之車號ＨＴＤ九三五號機車車牌，以掩人耳目，原車牌則予以丟棄（毀損部份未
    據告訴）。
二、案經新竹縣警察局竹東、橫山、竹北分局報告暨由乙○○於警訊中及庚○○於偵
    查中提出告訴，由臺灣新竹地方法院檢察署檢察官偵查起訴。
    理      由
一、右揭事實業據被告丙○○於本院審理時自白不諱，被告雖於本院調查時辯稱：事
    實(1)部份係林宗緯所竊取，渠並不知林宗緯欲竊取車輛，至嗣後更換車牌時始知
    情，另事實(2)部份，則係林宗緯叫渠下車竊取，事實(3)(4)部份，則係由張俊宏所
    竊取，渠僅擔任把風，事實(5)(6)部份，渠並未參與，事實(7)部份，則係由張俊宏
    破壞門鎖入內竊取後，始叫渠進入取得高爾夫球桿云云。惟查：事實欄(1)所示竊
    盜犯行部分，亦據被告丙○○於偵查中（偵字第二九０七號偵查卷第六三頁反面
    ）自承在卷，核與共犯林宗緯於偵查中（同前頁）供述相符，並據告訴人庚○○
    於偵查中指述在卷（同前卷第六二頁反面），復有贓證物品認領保管收據、車輛
    竊盜、車牌失竊資料個別查詢報表查詢認可資料各一紙，及共犯林宗緯所有供犯
    罪所用之鑰匙一支扣案可稽；事實欄(2)所示竊盜犯行部分，業據被告於偵查中及
    原審時坦承在卷，核與共犯林宗緯於偵查中（同前卷第六三頁反面）所供相符，
    並據被害人麥美芝於警訊中指述在卷（同前卷第一二頁），復有贓證物品認領保
    管收據、車籍作業系統查詢認可資料各一紙在卷可稽；事實欄(3)(4)(5)所示竊盜犯
    行部分，亦為被告於偵查中（偵字第三五三０號偵查卷第二三頁）自承在卷，並
    被害人辛○○、己○○、丁○○於警訊中指述在卷，參以證人張俊宏迭於警、偵
    訊中及原審調查時堅決否認有竊取該等車輛之犯行，復有贓證物品認領保管收據
    、車籍作業系統查詢認可資料各三紙、車輛竊盜、車牌失竊資料個別查詢報表查
    詢認可資料一紙在卷可稽；事實欄(6)所示竊盜犯行部分，業據被告於偵查中（同
    上偵卷第二三頁）坦承不諱，並據被害人甲○○於警訊中指述在卷，參以證人張
    俊宏迭於警訊中及原審調查時堅決否認有竊取該車輛之犯行，復有贓證物品認領
    保管收據、車籍作業系統查詢認可資料、車輛竊盜、車牌失竊資料個別查詢報表
    –查詢認可資料各一紙在卷可稽；事實欄(7)所示竊盜犯行部分，業據被告於警、
    偵訊中本院審理時自承在卷，核與告訴人乙○○於警、偵訊中指述情節相符，並
    有贓證物品認領保管收據一紙附卷可參，且證人張俊宏於警訊中及原審調查時均
    否認與被告共同竊盜；事實欄(8)所示竊盜犯行部分，業據被告於警訊中及原審時
    坦承在卷，核與被害人戊○○於警訊中指述在卷，復有贓證物品認領保管收據、
    車籍作業系統查詢認可資料、車輛竊盜、車牌失竊資料個別查詢報表查詢認可資
    料各一紙在卷可稽。綜上事證，被告丙○○於本院調查時所為否認部份犯罪之辯
    解，核與事實不符，並不足採為有利於被告認定之依據，被告右揭犯罪行為，均
    已經證明。
二、核被告丙○○所為，其中事實欄(1)行為，關於竊取車輛部份，係犯刑法第三百二
    十條第一項竊盜罪，另毀壞電門鎖部份，則係犯刑法第三百五十四條毀損罪；事
    實欄(2)(3)(4)(5)(6)所示之行為，均係犯同法第三百二十一條第一項第三款之攜帶兇
    器竊盜罪；事實欄(7)所示之犯行，其中持具有兇器性質之鉗子破壞大門門鎖入內
    竊取財物部份，係犯刑法第三百二十一條第一項第二款、第三款之攜帶兇器毀壞
    門扇竊盜罪，其無故侵入乙○○住宅部份，則係犯刑法第三百零六條第一項無故
    侵入住宅罪（乙○○於警訊中業表示提出告訴，見橫山分局警訊卷附筆錄）；事
    實欄(8)所示之犯行，係犯刑法第三百二十條第一項竊盜罪。被告丙○○就上開事
    實欄(1)(2)所示犯行部分與共犯林宗緯間，有犯意聯絡及行為分擔，均應論以共同
    正犯。被告所為前述多次竊盜行為，時間緊接，所犯罪名基本構成要件相同，顯
    係出於概括犯意反覆為之，為連續犯，應依刑法第五十六條之規定從情節最重即
    事實欄(7)之攜帶兇器毀壞門扇竊盜行為，依連續犯論以一罪並加重其刑。被告所
    犯連續攜帶兇器毀壞門扇竊盜罪及如事實欄(1)所示之毀損罪、事實欄(7)之無故侵
    入住宅罪之間，有方法結果之牽連關係，應依刑法第五十五條牽連犯規定，從較
    重之連續攜帶兇器毀越門扇竊盜罪處斷。公訴人起訴事實雖未記載被告所犯如事
    實欄(3)至(8)所示之竊盜行為，亦未敘及被告所犯如事實欄(1)所示之毀損罪、事實
    欄(7)所示之無故侵入住宅罪，惟事實欄(3)至(8)部份之事實，既與起訴並論罪之事
    實具有連續犯之關係，另事實欄(1)之毀損行為與事實(7)之無故侵入住宅行為，亦
    與連續竊盜行為具有牽連犯關係，自均為起訴效力之所及，本院自應併予審理。
三、檢察官移送併案（臺灣新竹地方法院檢察署九十年度偵字第三六四號）略以：被
    告另於：(1)八十九年六月初某日晚間，在新竹市○○路光復中學對面，竊取被害
    人鄭宏達置於機車上之黑色皮包一只（內有汽車隔紙樣品等物）；(2)同年月六月
    十日十一時許，在新竹縣北埔鄉○○村○○路一五巷八號，竊取被害人何正雄所
    有之車號ＨＯＱ０七一號機車，因認被告另有涉嫌竊盜罪之行為。惟查，鄭宏達
    之黑色皮包一只，係警方於證人張俊宏家中所查獲乙節，業據證人即查獲黑色皮
    包之警員田俊忠於原審調查時證述在卷，雖證人陳皓婷於原審調查時證稱，該皮
    包係被告拿來張俊宏家中放置云云，唯證人陳皓婷與張俊宏曾係男女朋友關係，
    所言不免有迴護之嫌，況該皮包若為被告所竊，何以又會置於張俊宏家中，除此
    之外，本院查無其他積極證據可資證明被告有此部分之竊盜行為，故尚難認定被
    告有此部分竊盜犯行；次查，車號ＨＯＱ０七一號機車一台，係證人張俊宏一人
    獨自竊取之事實，業據證人張俊宏於原審八十九年十月十一日調查時自承在卷，
    故該機車非被告竊取自明。綜上理由，檢察官併案意旨所指之事實，經查與右揭
    論罪行為並無裁判上一罪之關係，即非起訴效力之所及，併案部分，應退由檢察
    官另案處理。
四、原審經審理結果，對被告為論罪科刑之判決，固非全屬無見。惟查，被告連續竊
    盜行為，其中於事實欄(7)部份所牽連犯之無故侵入住宅罪，業經被害人乙○○於
    警訊中提出告訴，原審未予論罪，致被告犯罪事實之認定有所疏漏，自有未合，
    公訴人以原審未就右揭併案事實併予審理，被告亦以量刑過重為由而提起上訴，
    固均無理由，然原審判決既有上開可議，仍應由本院將原審判決撤銷並予以改判
    。爰審酌被告品行、犯罪動機、目的、手段、所生危害及犯罪後態度等一切情狀
    ，量處如主文第二項所示之刑。扣案之如事實欄(1)所示之鑰匙一支，係共犯林宗
    緯所有供犯罪所用之物，業據共犯林宗緯供明在卷，應依刑法第三十八條第一項
    第二款規定宣告沒收之；又事實欄(2)(3)(4)(5)(6)犯罪時所用之扳手、事實欄(7)所示
    之鉗子，暨事實欄(8)所示鑰匙，均非屬違禁物，且未扣案，為免日後執行困難，
    該部份物品，爰不為沒收之諭知；至於扣案之鑰匙一串共七支（扣押物品清單，
    偵字第三五三０號偵查卷第一六頁，僅記載五支，經原審於八十九年十一月二十
    四調查時當庭勘驗結果，應係七支）中之一支（印有ＦＯＲＤ），雖係被告所有
    並持之駕駛車號ＥＹ七四六０號自用小客車逃離現場所用之物，唯該鑰匙一支並
    非被告持之竊取車輛所用之物，而係於竊取車輛駕駛離去後，改持之啟動電門之
    用，故此鑰匙一支，尚難認係犯罪所用之物，同串其餘鑰匙六支，雖亦為被告所
    有，然非供犯罪用之物，爰不予宣告沒收。
據上論斷，應依刑事訴訟法第三百六十九條第一項前段、第三百六十四條、第二百九
十九條第一項前段，刑法第五十六條、第三百二十一條第一項第二款、第三款、第三
百五十四條、第三百零六條第一項、第五十五條、第三十八條第一項第二款，罰金罰
鍰提高標準條例第一條前段判決如主文。
本案經檢察官呂光華到庭執行職務
中    華    民    國       九十       年      四      月       四       日
                            臺灣高等法院刑事第二十五庭
                                審判長法  官  許  國  宏
                                      法  官  洪  光  燦
                                      法  官  林  勤  純
右正本證明與原本無異
本判決不得上訴
                                      書記官  葉  瑩  庭
中    華    民    國       九十       年      四      月       四       日
附錄論罪科刑法條：
刑法第三百二十一條第一項：
犯竊盜罪而有左列情形之一者，處六月以上五年以下有期徒刑：
二  毀越門扇、牆垣或其他安全設備而犯之者。
三  攜帶兇器而犯之者。
中華民國刑法第三百零六條
無故侵入他人住宅、建築物或附連圍繞之土地或船艦者，處一年以下有期徒刑、拘役
或三百元以下罰金。
無故隱匿其內，或受退去之要求而仍留滯者，亦同。


司法院資訊處製作；財團法人民間司法改革基金會備份。
